臺灣板橋地方法院民事判決　　　　　　　 93年度訴字第564號
原　　　告　國泰世華商業銀行股份有限公司
法定代理人　甲○○
訴訟代理人　陳彥希律師
　　　　　　王韋傑律師
被　　　告　捷波資訊股份有限公司
　　　　　　　　　　　統一編號.
法定代理人　丙○○
訴訟代理人　蘇清文律師
複代理人　　溫思廣律師
上列當事人間請求給付貨款事件，經本院於民國94年1月7日言詞
辯論終結，判決如下：
    主  文
被告應給付原告新臺幣肆佰貳拾玖萬捌仟零柒拾元，及其中新臺
幣佰柒拾陸萬零肆佰柒拾元部分自民國九十二年十一月一日起
，又其中新臺幣伍拾萬柒仟陸佰元部分自民國九十二年十二月
一日起，均至清償日止，按週年利率百分之五計算之利息。
原告其餘之訴駁回。
訴訟費用由被告負擔。
本判決第一項於原告以新臺幣壹佰肆拾肆萬仟元為被告供擔保
後，得假執行。但被告如以新臺幣肆佰貳拾玖萬捌仟零柒拾元為
原告供擔保，得免為假執行。
原告其餘假執行之聲請駁回。
    事實及理由
一、原告主張：被告自民國92年4月18日至92年6月16日期間，總
    計向訴外人群祥電子股份有限公司（以下簡稱「群祥公司」
    ）採購相關電子產品達51筆，總計採購金額共新台幣（下同
    ）4,298,070 元（以下簡稱「系爭應收帳款」），群祥公司
    基於財務規劃考量，於91年12月31日與原告簽訂「應收帳款
    承購－融資約定書」將其對被告之系爭應收帳款，全部轉讓
    與原告公司之前身即世華聯合商業銀行股份有限公司（以下
    簡稱「世華銀行」），並通知被告當清償期屆至時，請將貨
    款逕交世華銀行，惟世華銀行雖於系爭應收帳款清償期屆至
    後，多次以郵局存證信函催告，請求被告依其原與群祥公司
    之交易條件如期付款，但被告迄今仍未支付前述採購貨款。
    原告已依法概括承受世華銀行之系爭應收帳款，爰依給付貨
    款之法律關係，請求被告給付原告4,298,070 元，及其中3,
    760,470 元部分自92年10月31日起；又其中537,600 元部分
    自92年11月30日起，均至清償日止，按週年利率百分之五計
    算之利息，並願供擔保，請准宣告假執行等語。
二、被告辯稱：被告與訴外人群祥公司間存在繼續性供貨契約，
    由群祥公司於不定期間內供給被告電路板，以裝於其電腦主
    機板上，售予客戶。若訴外人群祥公司所供應之電路板，存
    在不能補正之瑕疵，雙方約定由群祥公司買回該批瑕疵品，
    並以被告應給付群祥電子之貨款沖銷該筆買回貨款，今原告
    對被告之系爭應收帳款，已因群祥公司91、92年度所供應電
    路板，存在不能補正之瑕疵，而遭被告依前述賣回特約於92
    年7 月23日、同年7 月28日開立退款折抵發票，以瑕疵品賣
    回，貨款債權因沖銷而不存在。是以，原告之訴，為無理由
    ，原告之訴及假執行之聲請均應駁回，如受不利之判決，願
    供擔保請准宣告免為假執行云云。
三、本件經依民事訴訟法第二百七十條之一第一項第三款規定，
    整理並協議簡化不爭執點及爭點後，兩造不爭執之事實如后
    （見93年7月28日言詞辯論筆錄，本院卷(三)第9頁）：
  (一)世華銀行與國泰商業銀行股份有限公司合併改制更名為國泰
    世華商業銀行股份有限公司（即原告），世華銀行一切權利
    義務由原告概括承受之事實，財政部92年6 月26日台財融(二)
    字第0920028794號函、公司變更登記表、經濟部92年10月27
    日經授商字第09201301460 、09201301470 號函等影本各一
    件附卷可稽（見本院卷(一)第14至24頁），被告則無爭執。
  (二)原告主張被告自92年4 月18日至同年6 月16日訂購期間，向
    訴外人群祥公司採購電子相關產品51筆，總金額為4,298,07
    0元，90年5月26日到7月7日出貨。依被告公司與訴外人群祥
    公司間之訂購單所載之付款條件，約定為月結120 天，每月
    25日結算，由被告開立期票以支付價金，依此付款條約定，
    被告應先後於92年10月31日支付自92年5 月26日起至同年6
    月23日止之貨款3,760,470 元；以及於同年11月30日支付自
    92年7 月3 日起至同年7 月7 日止之貨款537,600 元，被告
    迄未清償之事實，業據提出應收帳款到期明細表、訂購單、
    統一發票、支票、應付帳銷單、貨款明細表等影本為證（
    見本院卷(一)第25至90頁、第117 至146 頁），被告並無爭執
    ，自堪信為真正。
  (三)原告主張訴外人群祥公司與原告於91年12月31日簽訂「應收
    帳款承購─融資約定書」，約定自91年12月31日起至92年12
    月31日止，群祥公司在100,000,000 元額度內，得向世華銀
    行申請承購應收帳款，將其對被告自92年5 月26日至同年7
    月7 日止之貨款債權讓與世華銀行；訴外人群祥公司亦於91
    年12月30日通知被告系爭債權讓與情事，同時於該期間所開
    立給付予被告之交貨發票上，亦均附註記載「本發票債權已
    轉讓與世華聯合商業銀行，．．．屆期請將貨款逕交世華聯
    合商業銀行光復分行」等內容。世華銀行亦曾以郵局之存證
    信函催告被告給付貨款之事實，業據提出應收帳款承購\ 融
    資約定書、應收款承購\ 融資服務申請書、應收款承購管理
    同意書、台北光復郵局第771 、887 、839 號存證信函等件
    影本為證（見本院卷(一)第91至116 頁），被告亦未加爭執，
    堪信為真正。
四、兩造之爭點與本院之判斷：
  (一)原告是否因訴外人群祥公司債權讓與而取得對於被告之貨款
    債權？
    原告主張被告自92年4 月18日起至同年6 月16日止，向訴外
    人群祥公司採購總計4,298,070 元之電子產品。而群祥公司
    於91年12月31日與原告簽訂「應收帳款承購－融資約定書」
    ，將其對被告之所有應收帳款債權全部轉讓與原告，並以存
    證信函、在訂購單與發票上載明債權讓與事由之方式，通知
    被告於清償期屆至後，逕將貨款繳付予原告之事實，業如前
    述。被告辯稱：原告向被告請求給付之貨款乃於92年10月31
    日方屆清償期，群祥公司於91年12月30日向被告為債權讓與
    通知時，系爭貨款債權仍未發生云云。惟按債權得讓與之債
    權，不以現實業已存在之債權為限，將來可能發生之債權，
    附有條件、期限或負擔之債權，均得讓與。換言之，債權讓
    與係以移轉特定債權為其標的，屬於處分行為，債權讓與契
    約發生效力時，債權即行移轉於相對人，為準物權契約。債
    權之存在，雖為讓與契約發生效力之要件，惟該讓與之債權
    則不以讓與時已存在者為限，即以日後發生為已足，故將來
    之債權之讓與契約，亦應有效成立（將來債權之讓與，無非
    為附停止條件或始期之債權讓與，其移轉自屬有效），最高
    法院93年度台上字第253 號民事判決意旨亦可資參照，而訴
    外人群祥公司於91年12月31日簽立系爭應收帳款債權讓與原
    告之同意書，係屬將來可得特定債權之讓與契約，應自92年
    4 月18日至同年6 月16日陸續發生時，即生移轉之效力。是
    系爭應收帳款債權自其債權發生時，分別生債權讓與原告之
    效力，原告即已取得訴外人群祥公司對被告之系爭貨款債權
    。被告上開所辯，尚不足採。
  (二)被告可否以買賣契約所生抗辯事由對抗受讓系爭貨款債權之
    原告？
    1.被告辯稱：其與訴外人群祥公司間存在有「繼續性供貨契
      約」，即訴外人群祥公司應於不定期限內向被告供給一定
      種類、不定量之電路板零件，被告將貨款與退款沖銷後，
      就餘額給付之契約。而退貨折讓款沖銷之貨款，是「結算
      時」之「當月貨款」，並不限於購買該「退貨瑕疵品」之
      貨款，而被告因群祥公司之瑕疵電路板，可主張之退貨折
      讓金額4,948,044 元。被告與訴外人群祥公司間貨款與退
      貨折讓款沖銷後，被告僅就餘額給付之約定，及因電路板
      瑕疵所造成之損害，皆係於受債權讓與通知時即已存在之
      抗辯事由，依民法第299 條第1 項之規定及最高法院52年
      度台上字第1085號判例意旨，被告可援以對抗受讓貨款債
      權之原告，拒絕系爭貨款之給付云云。原告則主張被告並
      未舉證所謂繼續性供貨契約及有「必須與瑕疵品退貨款沖
      銷後，始給付群祥公司貨款餘額」之約定存在。縱被告所
      稱上開與訴外人群祥公司之約定屬實，惟其遲至92年7 月
      23日、28日始以退貨款、損害賠償折抵沖銷系爭應收帳款
      債權，顯屬債權讓與通知後始發生之抗辯事由，是被告之
      抗辯自無民法第299 條第1 項抗辯之適用。又被告以物之
      瑕疵抗辯，則必須舉證證明訴外人群祥公司所供應之電路
      板零件確有瑕疵，該瑕疵品實係造成被告受有4,948,044
      元之損害。且被告對前述可供抵銷系爭應收帳款之反對債
      權應證事實，完全未舉證證明，其所為抵銷抗辯因其未盡
      舉證責任加以證明，顯不可採等語。
    2.按所謂繼續性契約（或稱繼續性債之關係）者，乃指債之
      內容，非一次之給付可完結，而是繼續的實現，依其種類
      可分為二，一為固有的繼續性契約，諸如僱傭、合夥、租
      賃、使用借貸及寄託等均是，一為繼續性供給契約，其與
      固有繼續性契約之不同，在於其之繼續性，係依當事人之
      意思於契約中訂定之，即當事人約定一方於一定或不定期
      限內，向他方繼續供給定量或不定量之一定種類品質之物
      ，而由他方按一定之標準支付價金之契約，此種類型契約
      具有四個特色：(1)單一契約(2)定期或不定期(3)給付之範圍
      與各個供給之時間，得自始確定或依買受人之需要決定之
      (4)當事人自始欠缺分期履行一個數量上自始業已確定給付
      之認識，屬於此類契約者。被告雖辯稱其與訴外人群祥公
      司間成立之契約性質為繼續性供貨契約云云，惟觀諸被告
      提出之採購單（見本院卷(四)），被告係分次向訴外人群祥
      公司採購印刷電路板，並未舉證證明其與訴外人群祥公司
      間之買賣契約係基於其等之意思而約定於一定或不定期限
      內，由訴外人群祥公司向被告繼續供給定量或不定量之一
      定種類品質之貨物，是以，系爭買賣契約並非繼續性契約
      ，被告上開所辯，自不足採。
    3.被告辯稱其與訴外人群祥公司約定被告得將貨款與退款沖
      銷後，就餘額給付予群祥公司等語，業據提出退貨款沖銷
      折抵紀錄影本一件為證（見本院卷(一)第201 至212 頁），
      復經證人乙○○證稱：「（問：若非目測結果，而有目測
      無法發現之瑕疵，如何處理？）非目測之瑕疵，可能就是
      要上線才會發現之瑕疵，通常是他們已經將零件插入印刷
      電路板上面才發現的，這時他們會測試來確定該瑕疵存在
      於我們公司之電路板，如果判定是我們的瑕疵，會請我們
      公司人員到場確認，我們到場之後，會看看是否可以修復
      ，但是以一次為限，現在在業界採取成品買回方式處理，
      所謂成品買回就是：板子上面會插入很多零件，零件插入
      完畢之後發現不能用，就要將該插滿零件之板子買回。一
      般業界ＰＣ板不能保證全部都是良品，所以客戶在上線之
      後發現有問題會分析瑕疵所在，而我們跟被告公司這買賣
      交易中採取他必須讓我們有一次修復之機會，而我們修復
      是採國際標準，若我們實際上不能修復我們就買回。買回
      價錢之範圍，大概看數量去談。」、「（問：本件交易中
      ，有無發生買回情形？買回之後程序如何？）有，被告公
      司會先通知我們大約有多少數量的板子有問題，問題點在
      何處要我們去確認，我們去確認時，會分當場報廢（就是
      不能修復的），還有取回修復的，取回修復的部分，修好
      之後送回他們公司，所謂修復一次是取回一次的意思，修
      好之後會送到被告公司測試。若報廢品，被告公司會發明
      細給我們，我們會派品管人員到現場看並簽名確認，並且
      品管人員會做紀錄，被告公司會扣當月貨款。我們是每月
      二十五日為結帳日，我們會有一份對帳單（統一發票部分
      則是按照每筆出貨而出具），被告公司會就我們提出之對
      帳單進行對帳，而不去管這批貨當中是否有瑕疵，確認好
      之後，大約下個月十日會付款，會有付款明細，付款明細
      上面會有折讓部分，該付款明細送給我們公司時，我們公
      司財務部門會去核對品管部門所作之紀錄，因為財務部分
      我不負責，我只記得他們好像會開統一發票或是黃色折讓
      單給我們，這點我無法確認。」等語屬實（見本院93年10
      月6 日言詞辯論筆錄，本院卷(三)第43、44頁），堪信被告
      與訴外人群祥公司間就系爭買賣契約有「買受人應給付約
      定之價金扣除買受人因出賣人貨品瑕疵所受損害（即退貨
      折讓款）後之餘額」關於結算貨款方式之約定，至於兩造
      或證人乙○○就此約定係採用何種名詞加以說明，均無礙
      於約定之內容與發生之效力，自不得以辭害義而認被告所
      辯不足採，準此，原告主張被告與訴外人群祥公司間並無
      此約定云云，尚難採信。
    4.按債務人於受通知時，所得對抗讓與人之事由，皆得以之
      對抗受讓人。債務人於受通知時，對於讓與人有債權者，
      如其債權之清償期，先於所讓與之債權或同時屆至者，債
      務人得對於受讓人主張抵銷。民法第299 條定有明文。民
      法第299 條第1 項固規定債務人於受通知時所得對抗讓與
      人之事由，皆得以之對抗受讓人。惟尚非得據此為反面解
      釋謂凡於債務人受通知後所得對抗讓與人之事由皆不得以
      之對抗受讓人。蓋債權之讓與，僅變更債之主體，於債之
      同一性不生影響。且債務人對於債權之讓與不得拒絕，自
      不應因而使其受不利益。又所謂「應收帳款」者，指因商
      品交易或勞務提供而生應收未收之帳款，而此帳款之法律
      性質通常為金錢給付請求權。依應收帳款之表達形式，有
      以一般債權或票據（支票、匯票或本票）存在者。按此商
      品出賣人，因係賦與買受人賒延後付款利益，故該出賣人
      通常以該應收帳款，向金融機構融資方式辦理。依我國銀
      行對企業之應收帳款為融資時，在實務上如為支票，則以
      客票融資方式辦理；如為匯（本）票，則得以貼現為之。
      如金融機構對非屬票據之應收債權，提供融資者，通常會
      以應收帳款承購業務承作。訴外人群祥公司於91年12月31
      日簽立系爭應收帳款債權讓與原告之同意書，係屬將來可
      得特定債權之讓與契約，應自92年4 月18日至同年6 月16
      日陸續發生時，即生移轉之效力。是系爭應收帳款債權自
      其債權發生時，分別生債權讓與原告之效力，原告即已取
      得訴外人群祥公司對被告之系爭貨款債權，業如前述。而
      群祥公司雖於91年12月30日通知被告系爭貨款債權讓與情
      事，已如前述，原告受讓之貨款債權係訴外人群祥公司自
      90年5 月26日到7 月7 日出售貨物予被告之價金債權，清
      償期應先後於92年10月31日、同年11月30日屆至。被告分
      別於92年7 月23日、7 月28日開立編號UU00000000、金額
      4,807,233 元；編號UU00000000、金額96,520元；編號UU
      00000000、金額44,291元之折抵發票予訴外人群祥公司，
      以之與系爭貨款債權抵沖，復於92年8 月7 日以板橋24支
      郵局存證信函將上開沖銷折抵之事項通知世華銀行等情，
      有該統一發票影本三紙、存證信函影本一件附卷可稽（見
      本院卷(一)第192 、197 、199 頁、第214 至225 頁），是
      以，被告主張沖銷折抵（或抵銷）時，系爭貨款均未屆清
      償期，其自得依民法第299 條第2 項之規定，以系爭買賣
      契約所生抗辯事由對抗原告。原告主張被告爰引抗辯事由
      係發生於債權讓與通知之後，無民法第299 條第1 項抗辯
      之適用云云，於法未合，要無足採。
    5.被告辯稱：訴外人群祥公司因財務狀況不佳，公司經營陷
      入困難而未能保持出貨品質，自91年起提供予被告之電路
      板之瑕疵比率暴增（多為板孔不通、內層短路、PCB 線露
      銅等問題）。被告每發現一筆瑕疵品後均即時發出「異常
      通知單」予群祥公司，請其補正瑕疵。惟期間多筆瑕疵品
      均未獲群祥公司處理，致被告受有共計4,948,044 元之損
      害等事實，業據提出瑕疵清單、廠商帳款異動表、退款折
      抵發票、異常反應單、改正行動要求表、物料不合格反映
      單、採購單、零件料號清單（BOM）、 對照表等件為證（
      見本院卷(一)第191 至200 頁；本院卷(二)－被證八；本院卷
      (四)－被證11至13、附表6 至7）， 原告則否認其真正。按
      民事訴訟法第277 條前段規定：「當事人主張有利於己之
      事實者，就其事實有舉證之責任」；次按民法第354 條規
      定：「物之出賣人，對於買受人應擔保其物依第三百七十
      三條之規定危險移轉於買受人時，無滅失或減少其價值之
      瑕疵，亦無滅失或減少其通常效用或契約預定效用之瑕疵
      」。是買受人受領買賣標的物後，主張物之瑕疵擔保權利
      ，而出賣人否認有物之瑕疵時，應先由買受人就瑕疵存在
      之事實，負舉證之責，必須證明其為真實後，出賣人就其
      否認之事實，始負證明責任，原告既否認訴外人群祥公司
      給付之貨物有瑕疵，故本件應先由被告就系爭印刷電路板
      存在瑕疵之事實，負舉證責任。經查：
      (1)依證人即前任訴外人群祥公司業務人員乙○○證稱：「
        （問；出貨之後過程？）出貨之後貨物送達之後他們會
        簽收，之後他們會做目檢，就是針對外觀是否有刮傷或
        是撞傷等損壞，我們在包裝上載明電測及目測人員（係
        以顏色代表人員），貨送到後如果被告公司目測結果發
        現有瑕疵，我們可以根據包裝上記載看看是何人檢測。
        」、「（問；若目測結果發現損傷，二家公司如何處理
        ？）被告公司會要求我們派人員將產品重新看過，如果
        確定有損壞，有把產品取回，重新送好的產品過去。」
        、「（問：若非目測結果，而有目測無法發現之瑕疵，
        如何處理？非目測之瑕疵，可能就是要上線才會發現之
        瑕疵，通常是他們已經將零件插入印刷電路板上面才發
        現的，這時他們會測試來確定該瑕疵存在於我們公司之
        電路板，如果判定是我們的瑕疵，會請我們公司人員到
        場確認，我們到場之後，會看看是否可以修復，但是以
        一次為限，現在在業界採取成品買回方式處理，所謂成
        品買回就是：板子上面會插入很多零件，零件插入完畢
        之後發現不能用，就要將該插滿零件之板子買回。一般
        業界ＰＣ板不能保證全部都是良品，所以客戶在上線之
        後發現有問題會分析瑕疵所在，而我們跟被告公司這買
        賣交易中採取他必須讓我們有一次修復之機會，而我們
        修復是採國際標準，若我們實際上不能修復我們就買回
        。買回價錢之範圍，大概看數量去談。」、「（問：你
        們與被告公司之交易，若有上開不能修復之情形如何處
        理？）價格都是被告公司訂的，大約每片以美金五十到
        八十元計算，因為插入ＰＣ板之零件有許多種，我們很
        難依照項目計價，被告公司只要報給我們是多少價錢，
        我們認為可以接受的話就接受他們所報的價錢。如果是
        批量性問題，也就是我們的製程發生問題之時，我們才
        會去跟客戶談買回單價，因為數量太多，而我們一個Ｐ
        Ｃ板價格只有美金五元左右。」、「（問；在你任職期
        間，有無發生批量性問題？）沒有。」、「（問：該批
        交易據你所知，任職期間銷售被告公司貨品當中，是否
        常常發生瑕疵問題？）批量性問題沒有發生過，但是小
        的問題是有。」等語明確（見本院93年10月6 日言詞辯
        論筆錄，本院卷(三)第41至44頁、第46頁），足見訴外人
        群祥公司與被告對於瑕疵貨品之處理流程，區分該貨品
        瑕疵係屬於上線前之目測瑕疵，或上線後之瑕疵，而異
        其處理程序：若該貨品瑕疵，在上線前，經訴外人群
        祥公司人員確認屬於目測瑕疵，則由群祥公司以換貨方
        式處理瑕疵貨品。若該貨品瑕疵係屬上線後始發現之
        可修復瑕疵，則由群祥公司取回修復。若該貨品瑕疵
        係屬上線後始發現之不可修復瑕疵，由被告將該瑕疵PC
        B 板併同其上已插入之零件，一併賣回給群祥公司。而
        卷附被證1 至3 之瑕疵清單雖經證人乙○○簽名，惟依
        其證述：「（提示本院卷(一)第191 到225 頁，是否看過
        該等文件？）我只看過例如198 、200 頁之通知瑕疵明
        細，剩下發票等部分我都沒有看過。」、「（問：該文
        件用意何在？）通知我們有多少數量板子瑕疵及其原因
        ，要我們派人確認。」、「（問：上面記載『未處理之
        異常板請於七月處理．．．』，所謂『處理』是何意思
        ？）就是要我們品管去確認。」、「（原告訴訟代理人
        問：由品管人員確認瑕疵等後續程序是否有參與？）這
        是我們公司處理的標準流程，可是我沒有親自去處理、
        也沒有處理瑕疵、折讓部分。」、（原告訴訟代理人問
        ：被證1 、2 、3 文件，就你看過的文件是否就代表你
        們公司接受上面的瑕疵？）我們公司會派人去確認瑕疵
        ，該文件只是通知我們，不代表承認該文件上面之瑕疵
        存在。」等語（見本院93年10月6 日言詞辯論筆錄，本
        院卷(三)第46、47、52、53頁），足見被證1 至3 之瑕疵
        清單、廠商帳款異動表、退款折抵發票等文件（見本院
        卷(一)第19 1至200 頁）並不足以證明訴外人群祥公司已
        承認清單所列之PCB 板有不能補正之瑕疵。
      (2)本院卷(一)第196 、198 、200 頁所附損害（瑕疵）清單
        ，其中被告於92年7 月16日、7 月21日所開立之瑕疵清
        單雖記載：「上為累積已久未處理之異常板子，請於7/
        30處理否則本公司將以以上金額售予貴公司」，然此僅
        為被告向訴外人群祥公司表示買賣之貨品有瑕疵，要求
        處理之通知，而證人乙○○於其上的簽名，亦僅表示被
        告通知之意旨已為其知悉而已，且前開瑕疵清單雖經證
        人乙○○簽名且註記「請品管迅速派人前往處理，否則
        依客戶要求處理。」等內容，及本院卷(四)所示採購單係
        被告向訴外人群祥公司買受印刷電路板所用文件，雖經
        證人乙○○結證屬實，惟證人乙○○亦證述其未曾見過
        被證1 至5 、被證11至13中之廠商帳款異動表、退款折
        抵發票、應收帳款對帳單、產品料號清單（BOM） 等其
        餘之文件（見本院93年10月6 日言詞辯論筆錄，本院卷
        (三)第46、50頁），原告復否認該等文書之真正，被告則
        並未舉證以實其說。再者，本院卷(一)第193 、194 、19
        5 頁之瑕疵清單、廠商帳款異動表、退款折抵發票等文
        件，僅為被告單方簽發予訴外人群祥公司主張瑕疵之文
        件，惟其上並無記載訴外人群祥公司簽認之意旨，不足
        以證明系爭印刷電路板確實存在被告所稱之瑕疵存在。
        是以，前開損害（瑕疵）清單、廠商帳款異動表、退款
        折抵發票、應收帳款對帳單、產品料號清單（BOM）等
        文件尚無法作為證明系爭買賣標的物有被告所稱之瑕疵
        存在。
      (3)另查，本院卷(一)所附之瑕疵清單載列之瑕疵項目，經證
        人乙○○辨認結果：「(一)第193頁（第1項到第37項）：
        (1)不能修復部分：第1 、3 、4 、5 、6 、9 、11、12
        、13、16、17、20、21、22、23、24、26、27、29、30
        、31、33、36項。(2)可以取回修復部分：第2 、7 、8
        、10、14、15、18、19、25、28、32、34、35、37項。
        (3)不能確認部分：無。(二)第194 頁（第38項到第87項）
        ：(1)不能修復部分：第38、39、40、42、44、45、48、
        49、50、51、52、53、54、55、56、58、61、62、63、
        64、65、66、68、69、70、71、73、75、76、77、79、
        80、82、83、84、85、87項。(2)可以取回修復部分：第
        41、43、46、47、57、59、60、67、72、74、78、81、
        86、項。(3)不能確認部分：無。(三)第195 頁（第88項到
        第137 項）：(1)不能修復部分：第89、90、91、92、93
        、94、95、97、98、100 、1 01、103 、104 、105 、
        106 、107 、108 、11 3、114 、116 、119 、120 、
        121 、122 、123 、124 、125 、126 、127 、128 、
        129 、130 、132 、133 、13 5、137 項。(2)可以取回
        修復部分：第88、96、99、102 、109 、110 、111 、
        112 、115 、11 7、118 、131 、13 4、136 項。(3)不
        能確認部分：無。」，有勘驗筆錄可資佐參（見本院卷
        (三)第59至61頁），準此以觀，上開瑕疵清單所列之瑕疵
        項目，並非全部無法修復，被告竟將之全部列為無法修
        復之瑕疵，而主張此不完全給付所生之損害，以退貨折
        讓方式扣抵系爭貨款，是否屬實？確有疑義。
      (4)綜上所述，徵諸被告所提出之文書證據、證人乙○○之
        證詞，均不足以證明訴外人群祥公司出賣予被告之印刷
        電路板有被告所稱無法修復之瑕疵存在，故被告辯稱訴
        外人群祥公司出售之貨物有瑕疵云云，不足採信。職是
        ，被告主張以訴外人群祥公司給付之貨物有瑕疵，以退
        貨折讓金額抵銷系爭貨款債權，洵屬無據。
  (三)按買受人對於出賣人，有交付約定價金及受領標的物之義務
    。民法第367條定有明文。被告自92年5月26日至92年7月7日
    期間，向群祥公司所買受之51筆相關電子產品，價金共計4,
    298,070 元，被告對群祥公司負有給付該價金之義務。又按
    民法第229 條第1 項規定：「給付有確定期限者，債務人自
    期限屆滿時起，負遲延責任。」；第233 條第1 項規定：「
    遲延之債務，以支付金錢為標的者，債權人得請求依法定利
    率計算之遲延利息。」，依被告公司與訴外人群祥公司間之
    訂購單所載之付款條件，約定為月結120 天，每月25日結算
    ，由被告開立期票以支付價金，依此付款條約定，被告至遲
    應先後於92年10月31日支付自92年5 月26日起至同年6 月23
    日止之貨款3,760,470 元；以及於同年11月30日支付自92年
    7 月3 日起至同年7 月7 日止之貨款537,600 元，惟迄今均
    未清償，是以，被告應分別自92年11月1 日、92年12月1 日
    起負遲延責任，原告主張被告係自92年10月31日、同年11月
    30日起即負遲延責任，於法無據。
  (四)按債權讓與契約，係指不變更債之同一性，由債權人（讓與
    人）與相對人（受讓人）合意，將其債權移轉於相對人。如
    經讓與人或受讓人通知債務人，對於債務人即生債權移轉之
    效力。此觀民法第294條第1項、第297條第1項規定即明。承
    前所述，訴外人群祥公司既將系爭貨款債權，讓與世華銀行
    ，而世華銀行以寄發存證信函及在發票上載明發票債權轉讓
    事由方式，將債權讓與情事通知被告，故訴外人群祥公司對
    被告之系爭貨款債權及其遲延利息請求權，已因前述債權讓
    與而移轉給世華銀行，並由原告依法概括承受。從而，原告
    依買賣法律關係之貨款請求權，請求被告給付原告4,298,07
    0 元，及其中3, 760,470元部分自92年11月1 日起；又其中
    537, 600元部分自92年12月1 日起，均至清償日止，按週年
    利率百分之五計算之利息，於法有據，應予准許。逾此部分
    之請求，為無理由，應予駁回。
五、因本件事證已臻明確，兩造其餘主張陳述及所提之證據，經
    本院審酌後認與判決結果不生影響，爰不另一一論述，附此
    敘明。
六、兩造分別陳明願供擔保，聲請宣告假執行或免為假執行，經
    核原告勝訴部分，合於法律規定，爰分別酌定相當之擔保金
    額宣告之；至於原告敗訴部分，其假執行之聲請，失所附麗
    ，併駁回之。
七、訴訟費用負擔之依據：民事訴訟法第79條。
中　　華　　民　　國　　94　　年　　1 　　月　　28　　日
                  民事第二庭    法　官　徐福晉
以上正本係照原本作成
如對本判決上訴，須於判決送達後20日內向本院提出上訴狀
中　　華　　民　　國　　94　　年　　2 　　月　　2　　日
                                書記官　張玉如
